# 向量化操作（apply）

- 参考1：[掌握R语言中的apply函数族](http://blog.fens.me/r-apply/)
- 参考2：[R Grouping functions: sapply vs. lapply vs. apply. vs. tapply vs. by vs. aggregate](http://stackoverflow.com/questions/3505701/r-grouping-functions-sapply-vs-lapply-vs-apply-vs-tapply-vs-by-vs-aggrega)
- 参考3：[R语言apply家族函数的用法及其比较](http://www.xueqing.tv/cms/article/158)

## 循环迭代之 lapply/sapply

**sapply，lapply 的简化版**

第一参数是 X，官方解释说，可接收向量，list，或表达式对象，其他对象将被强制按 list，第二个参数则是函数，返回一个向量或矩阵。

```{r}
func <- function(x){
  if (x %% 2 == 0){
    ret <- 'even'
  }
  else {
    ret <- 'odd'
  }
  return(ret)
}
vec <- round(runif(4)*100)
func(vec)
vec
sapply(vec, func)
```

**lapply**

跟 sapply 的区别在于返回的是列表

```{r}
lapply(vec, func)
mylist <- as.list(iris[, 1:4]) # 不转list，也是强按
yourdata <- iris[, 1:4]

sapply(mylist, mean) # 还可以对列表进行计算
lapply(mylist, mean) # return a list

myfunc <- function(x) {
  ret <- c(mean(x),sd(x))
  return(ret)
}
result <- lapply(mylist, myfunc)
result

t(sapply(result, '[')) # list数据转 data.frame
```

## 分组运算

**apply**

第一个参数接收数组或矩阵，MARGIN 参数按行或列计算

```{r}
set.seed(1)
vec <- round(runif(12)*100)
mat <- matrix(vec, nrow = 3, ncol = 4)
apply(mat, MARGIN = 1, sum) # 1为行，2为列
```

**tapply**

tapply用于分组的循环计算，通过INDEX参数可以把数据集X进行分组，相当于group by的操作。

```{r}
head(iris)
with(iris, tapply(Sepal.Length, list(Species), mean))
```

**aggregate**

比较友好，返回的是数据框

```{r}
aggregate(iris$Sepal.Length, list(iris$Species), mean)
```

## 多参数运算

**mapply**

这个函数目前理解的还不是很透彻，待补。
```{r}
mapply(rep, times = 1:4, x = 4:1)
```
